Inventaris van het archief van het Nederlands Olympisch Comité (NOC), 1912-1993
Nationaal Archief, Den Haag
- Algemeen
  - Olympic Solidarity Fonds, 1985-1987; 243
  - Olympisch Palet, 1979-1980; 244
  - Olympisch Palet, 1981; 245
  - Olympisch Palet, 1982; 246
  - Olympisch Palet, 1983; 247
  - Olympisch Palet, 1984; 248
  - Olympisch Palet, 1985; 249
  - Olympisch Palet, 1986; 250
  - Olympisch Palet, 1987; 251
  - Olympisch Palet, 1988; 252
  - Olympische Dag, 1933-1934; 253
  - Olympische Dag, 1933-1934; 254
  - Olympische Dag, 1933-1940; 255
  - Olympische Dag, 1934-1936; 256
  - Olympische Dag, 1937-1938; 257
  - Olympische Dag, 1938; 258
  - Olympische Dag, 1939; 259
  - Olympische Dag, 1940; 260
  - Olympische Dag, 1947; 261
  - Olympische Dag, 1948; 262
  - Olympische Dag, 1949; 263
  - Olympische ringen, 1966-1979; 264
    Trefwoord: oktrooibureauCorrespondentie
  - Olympische ringen, 1983; 265
  - Olympische ringen, 1984; 266
  - Olympische ringen, Olympische Dag, 1981-1982; 267
  - Oud-bestuursleden/ directeuren, 269
    Vorm: Pahud de Mortanges
  - Oud-bestuursleden/ directeuren, 1912-1973; 270
  - Oud-bestuursleden/ directeuren, 1912-1973; 271
  - Oud-bestuursleden/ directeuren, 1912-1985; 272
  - Oud-bestuursleden/ directeuren, 1942-1971; 273
    Trefwoord: Quarles van Ufford
  - Oud-bestuursleden/ directeuren, 1946-1960; 274
    Trefwoord: Van den Houten
  - Oud-bestuursleden/ directeuren, 1956-1970; 275
    Trefwoord: Kerdel
    Vorm: Identiteitskaarten, diversen
  - Oud-bestuursleden/ directeuren, 1958-1965; 1476
    Trefwoord: Van Lier
    Vorm: Plakboek met knipsels en foto's. Aanwinst 2002
  - Oud-bestuursleden/ directeuren, 1959-1989; 276
    Trefwoord: Van Karnebeek
  - Oud-bestuursleden/ directeuren, 1961-1985; 277
    Trefwoord: Van der Ploeg
  - Oud-bestuursleden/ directeuren, 1965-1985; 278
    Trefwoord: Paulen
  - Oud-bestuursleden/ directeuren, 1969-1980; 279
    Trefwoord: Idenburg
  - Oud-bestuursleden/ directeuren, 1969-1986; 280
    Trefwoord: Van der Krol
  - Oud-bestuursleden/ directeuren, 1970-1986; 281
  - Oud-bestuursleden/ directeuren, 1972-1977; 282
    Trefwoord: Leeuwenhoek
  - Oud-bestuursleden/ directeuren, 1981-1988; 283
    Trefwoord: Van Wimersma
  - Oud-bestuursleden/ directeuren, 1981-1989; 284
    Trefwoord: Frese
  - Oud-bestuursleden/ directeuren, 1981-1989; 285
    Trefwoord: Le Coultre-Foest
  - Oud-bestuursleden/ directeuren, 1985-1988; 286
    Trefwoord: Herben
  - Oud-bestuursleden/ directeuren, 1987-1988; 287
    Trefwoord: Vonhoff
  - Oud-bestuursleden/ directeuren, 1987-1989; 288
    Trefwoord: Muller
  - Oud-bestuursleden/ directeuren, 1988-1989; 289
    Trefwoord: Cornelis
  - Pensioenregeling, 290
    Vorm: Polis, reglementen
  - Reorganisatie, 1935-1937; 291
  - Reorganisatie, 1957; 292
    Trefwoord: Krantenknipsels
    Vorm: Krantenknipsels
  - Reorganisatie, 1957; 293
    Trefwoord: Extra stukken
  - Reorganisatie, 1957; 294
    Trefwoord: Buitenlandse correspondentie
    Vorm: Rapport
  - Smoelenboekjes, 1964-1992; 295
    Trefwoord: DeelnemersboekjeBoekje
  - Smoelenboekjes, 1964-1992; 296
  - Sociale begeleiding, 1967; 297
  - Sporthilfe, maatschappelijke begeleiding, 1970-1974; 298
  - Sportnota, 1957-1958; 299
  - Sportnota, 1969-1971; 300
    Trefwoord: Directienotulen NSF
  - Stages Plan Molet, 1980-1985; 301
  - Stages Plan Molet, 1980-1985; 302
  - Stages Plan Molet, 1984-1985; 303
  - Statuten, 1925-1960; 304
  - Statuten, 1947; 305
    Trefwoord: WijzigingCorrespondentie 47
  - Statuten, 1947; 306
    Trefwoord: WijzigingCorrespondentie 45-46
  - Statuten, 1961-1966; 307
  - Statuten, 1966-1967; 308
    Trefwoord: Statutenwijziging
  - Statuten, 1979-1980; 309
    Trefwoord: Olympisch Handvest, reglement Spelen
  - Subsidieaanvragen, 1968-1969; 310
    Trefwoord: Overleg diverse bondenVerslagen, notities
  - Subsidieaanvragen, 1989; 311
  - Subsidieaanvragen, 1989; 312
  - Topsport, 1982-1987; 313
    Trefwoord: Topsport: wat doen we ermee?
  - Topsport, 1987-1988; 314
    Trefwoord: Comité topsport
  - Topsport, 1987-1989; 315
  - Topsport, 1989; 316
  - Toto/ Lotto, 1973-1974; 317
  - Vijfkamp, 1957-1959; 318
    Trefwoord: Vaardigheidsproeven
  - Werkgevers Organisatie Sport, 1985-1989; 319
  - Zuid-Afrika, 1972; 320
  - Zwemmen, screening, 1983; 321
    Trefwoord: KNZB
  - Zwemmen, screening, 1984; 322
  - Zwemmen, screening, 1985; 323
- Olympische Spelen
  - Olympische Zomerspelen 1917-1922, Antwerpen, 324
    Trefwoord: Algemeen College van Advies voor Lichamelijke opvoeding
  - Olympische Zomerspelen 1920, Antwerpen, 325
    Vorm: Verslag
  - Olympische Zomerspelen 1920, Antwerpen, 326
    Trefwoord: Rapport officiel des jeux de la VIIeme Olympiade
  - Olympische Spelen 1924, Parijs/ Chamonix, 327
  - Olympische Zomerspelen 1928, Amsterdam, 328
    Trefwoord: Dagprogramma's, reglementen, karikaturen
  - Olympische Zomerspelen 1932, Los Angeles, 329
    Trefwoord: Adressenlijst
  - Olympische Zomerspelen 1936, Berlijn, 330
    Trefwoord: Gegevens van delegatieleden
  - Olympische Zomerspelen 1936, Berlijn, 331
    Trefwoord: Programma, reglementen
  - Olympische Spelen 1940, Gamisch P/ St. Moritz, 332
    Trefwoord: Bonden
  - Olympische Spelen 1940, Gamisch P/ St. Moritz, 333
  - Olympische Zomerspelen 1940, Helsinki, 334
  - Olympische Zomerspelen 1940, Helsinki, 335
    Vorm: Correspondentie/ circulaires
  - Olympische Zomerspelen 1940, Helsinki, 336
    Trefwoord: Bulletin Olympique
    Vorm: Overgenomen gegevens
  - Olympische Zomerspelen 1940, Helsinki, 337
    Trefwoord: Consulaten van Finland in Nederland
  - Olympische Zomerspelen 1940, Helsinki, 338
  - Olympische Zomerspelen 1940, Helsinki, 339
    Trefwoord: Kunstwedstrijd, diversen
  - Olympische Zomerspelen 1940, Helsinki, 340
    Trefwoord: Organisatiecomité Helsinki
  - Olympische Zomerspelen 1940, Helsinki, 341
    Trefwoord: Pers
  - Olympische Winterspelen 1940, St. Moritz, 342
    Trefwoord: Organisatie comité St. Moritz
  - Olympische Zomerspelen 1948, Londen, 343
    Vorm: Correspondentie binnenland
  - Olympische Zomerspelen 1948, Londen, 344
  - Olympische Zomerspelen 1948, Londen, 345
    Trefwoord: Aanvragen plaatskaarten
  - Olympische Zomerspelen 1948, Londen, 346
    Trefwoord: Administratie
  - Olympische Zomerspelen 1948, Londen, 347
    Trefwoord: American Express Company
  - Olympische Zomerspelen 1948, Londen, 348
    Trefwoord: Atletiek
    Vorm: Vragenlijst
  - Olympische Zomerspelen 1948, Londen, 349
    Trefwoord: Atletiekunie
  - Olympische Zomerspelen 1948, Londen, 350
    Trefwoord: Attaché
    Vorm: Correspondentie voor definitieve benoeming
  - Olympische Zomerspelen 1948, Londen, 351
    Trefwoord: Attaché Schoonenberg
  - Olympische Zomerspelen 1948, Londen, 352
    Trefwoord: Basketbal
  - Olympische Zomerspelen 1948, Londen, 353
  - Olympische Zomerspelen 1948, Londen, 354
    Trefwoord: Bedrijfschap van veevoer
  - Olympische Zomerspelen 1948, Londen, 355
    Trefwoord: Bestuur
  - Olympische Zomerspelen 1948, Londen, 356
    Trefwoord: Bijeenkomsten delegatie
  - Olympische Zomerspelen 1948, Londen, 357
    Trefwoord: Bloemen- en groentenlevering, bezoek Lord Burgley
  - Olympische Zomerspelen 1948, Londen, 358
    Trefwoord: Boksbond
  - Olympische Zomerspelen 1948, Londen, 359
    Trefwoord: Boksen
  - Olympische Zomerspelen 1948, Londen, 360
    Trefwoord: Catering, kok
  - Olympische Zomerspelen 1948, Londen, 361
    Trefwoord: Centraal Distributie Kantoor
  - Olympische Zomerspelen 1948, Londen, 362
    Trefwoord: Chef de mission
  - Olympische Zomerspelen 1948, Londen, 363
    Trefwoord: Data van vertrek
  - Olympische Zomerspelen 1948, Londen, 364
    Trefwoord: Deelnemers
  - Olympische Zomerspelen 1948, Londen, 365
    Trefwoord: Deviezen (Nederlandse Bank)
  - Olympische Zomerspelen 1948, Londen, 366
  - Olympische Zomerspelen 1948, Londen, 367
    Trefwoord: Diversen, polissen, krantenartikel, scorelijst
  - Olympische Zomerspelen 1948, Londen, 368
    Trefwoord: Extra voeding
    Vorm: Namenlijst
  - Olympische Zomerspelen 1948, Londen, 369
  - Olympische Zomerspelen 1948, Londen, 370
    Trefwoord: Gewichtheffen
  - Olympische Zomerspelen 1948, Londen, 371
    Trefwoord: Giften
  - Olympische Zomerspelen 1948, Londen, 372
    Trefwoord: Gymnastiekverbond
  - Olympische Zomerspelen 1948, Londen, 373
    Trefwoord: Hippische sportbond
  - Olympische Zomerspelen 1948, Londen, 374
    Trefwoord: Hockey
  - Olympische Zomerspelen 1948, Londen, 375
    Trefwoord: Hockeybond
  - Olympische Zomerspelen 1948, Londen, 376
    Trefwoord: Inschrijvingen
  - Olympische Zomerspelen 1948, Londen, 377
  - Olympische Zomerspelen 1948, Londen, 378
    Trefwoord: Inzamelactie Militair Sanatorium
  - Olympische Zomerspelen 1948, Londen, 379
    Trefwoord: Kano
  - Olympische Zomerspelen 1948, Londen, 380
    Trefwoord: Kanobond
  - Olympische Zomerspelen 1948, Londen, 381
    Trefwoord: Kasboek
  - Olympische Zomerspelen 1948, Londen, 382
    Trefwoord: Krachtsportbond
  - Olympische Zomerspelen 1948, Londen, 383
    Trefwoord: Kunstcommissie
  - Olympische Zomerspelen 1948, Londen, 384
    Trefwoord: Medici, massage
  - Olympische Zomerspelen 1948, Londen, 385
    Trefwoord: Medische Commissie
  - Olympische Zomerspelen 1948, Londen, 386
    Trefwoord: Ministerie
  - Olympische Zomerspelen 1948, Londen, 387
    Trefwoord: National Provincial Bank Limited
  - Olympische Zomerspelen 1948, Londen, 388
    Trefwoord: Officials
  - Olympische Zomerspelen 1948, Londen, 389
    Trefwoord: Organisatiecomité
  - Olympische Zomerspelen 1948, Londen, 390
    Vorm: Circulaires
  - Olympische Zomerspelen 1948, Londen, 391
  - Olympische Zomerspelen 1948, Londen, 392
    Trefwoord: Persberichten/ organisatie comité
  - Olympische Zomerspelen 1948, Londen, 393
    Trefwoord: Perscommissie
  - Olympische Zomerspelen 1948, Londen, 394
    Trefwoord: Programma, postzegels, diversen
  - Olympische Zomerspelen 1948, Londen, 395
    Trefwoord: Rapport
  - Olympische Zomerspelen 1948, Londen, 396
    Trefwoord: Rapport Londen
  - Olympische Zomerspelen 1948, Londen, 397
    Trefwoord: Roeibond
  - Olympische Zomerspelen 1948, Londen, 398
    Trefwoord: Roeien
  - Olympische Zomerspelen 1948, Londen, 399
    Trefwoord: Ruitersport
  - Olympische Zomerspelen 1948, Londen, 400
    Trefwoord: Schermbond
  - Olympische Zomerspelen 1948, Londen, 401
    Trefwoord: Schermen
  - Olympische Zomerspelen 1948, Londen, 402
    Trefwoord: Scherpschutters
  - Olympische Zomerspelen 1948, Londen, 403
    Trefwoord: Schieten
  - Olympische Zomerspelen 1948, Londen, 404
    Trefwoord: Spoorwegen
  - Olympische Spelen 1948, Londen, 405
    Trefwoord: Tenue, kleding
  - Olympische Zomerspelen 1948, Londen, 406
    Trefwoord: Transport materiaal
  - Olympische Zomerspelen 1948, Londen, 407
    Trefwoord: Turnen
  - Olympische Zomerspelen 1948, Londen, 408
    Trefwoord: Uitzending bezoekers
    Vorm: correspondentie, krantenknipsels
  - Olympische Zomerspelen 1948, Londen, 409
    Trefwoord: Verzekeringen
  - Olympische Zomerspelen 1948, Londen, 410
    Trefwoord: Vijfkamp
  - Olympische Zomerspelen 1948, Londen, 411
    Trefwoord: Voetbal
  - Olympische Zomerspelen 1948, Londen, 412
  - Olympische Zomerspelen 1948, Londen, 413
    Trefwoord: Voetbalbond
  - Olympische Zomerspelen 1948, Londen, 414
    Trefwoord: Vrijstellingen uitzending Indië
  - Olympische Zomerspelen 1948, Londen, 415
    Trefwoord: Watersportvereniging, zeilen
  - Olympische Zomerspelen 1948, Londen, 416
    Trefwoord: Wielrennen
  - Olympische Zomerspelen 1948, Londen, 417
    Trefwoord: Wielrenunie
  - Olympische Zomerspelen 1948, Londen, 418
    Trefwoord: Worstelen
  - Olympische Zomerspelen 1948, Londen, 419
    Trefwoord: Zeilen
  - Olympische Zomerspelen 1948, Londen, 420
    Trefwoord: Zwembond
  - Olympische Zomerspelen 1948, Londen, 421
    Trefwoord: Zwemmen
  - Olympische Zomerspelen 1948, Londen/ St. Moritz, 422
    Trefwoord: Begrotingen
  - Olympische Spelen 1948, Londen/ St. Moritz, 423
  - Olympische Winterspelen 1948, St. Moritz, 424
  - Olympische Winterspelen 1948, St. Moritz, 425
    Trefwoord: Chef de mission, deelnemers
  - Olympische Winterspelen 1948, St. Moritz, 426
  - Olympische Winterspelen 1948, St. Moritz, 427
  - Olympische Winterspelen 1948, St. Moritz, 428
    Trefwoord: Inschrijvingen schaatsen
  - Olympische Winterspelen 1948, St. Moritz, 429
  - Olympische Winterspelen 1948, St. Moritz, 430
    Trefwoord: Koninklijke Nederlandse Schaatsenrijdersbond
  - Olympische Winterspelen 1948, St. Moritz, 431
  - Olympische Winterspelen 1948, St. Moritz, 432
    Trefwoord: Nederlandse IJshockeybond
  - Olympische Winterspelen 1948, St. Moritz, 433
    Trefwoord: Nederlandse Skibond
  - Olympische Winterspelen 1948, St. Moritz, 434
    Trefwoord: Organisatie comité perscommunique's
  - Olympische Winterspelen 1948, St. Moritz, 435
  - Olympische Winterspelen 1948, St. Moritz, 436
    Trefwoord: Rapport St. Moritz
  - Olympische Zomerspelen 1951, Helsinki, 437
    Vorm: Correspondentie/ krantenknipsels
  - Olympische Zomerspelen 1951, Helsinki, 438
    Trefwoord: Ministeries
  - Olympische Zomerspelen 1952, Helsinki, 439
    Vorm: Correspondentie buitenland
  - Olympische Zomerspelen 1952, Helsinki, 440
  - Olympische Zomerspelen 1952, Helsinki, 441
  - Olympische Zomerspelen 1952, Helsinki, 442
  - Olympische Zomerspelen 1948, Londen, 443
    Trefwoord: Beeldende kunsten
  - Olympische Zomerspelen 1952, Helsinki, 444
  - Olympische Zomerspelen 1952, Helsinki, 445
    Trefwoord: Bestuur, officials
  - Olympische Zomerspelen 1952, Helsinki, 446
  - Olympische Zomerspelen 1952, Helsinki, 447
  - Olympische Zomerspelen 1952, Helsinki, 448
  - Olympische Zomerspelen 1952, Helsinki, 449
    Trefwoord: Decoraties
  - Olympische Zomerspelen 1952, Helsinki, 450
    Trefwoord: Deelnemersboek, financieën
  - Olympische Zomerspelen 1952, Helsinki, 451
    Trefwoord: Deviezen (Nederlandsche Bank)
  - Olympische Zomerspelen 1952, Helsinki, 452
    Trefwoord: Dhr. T. Vlietstra (sportredacteur Vrije Volk)
    Vorm: Artikelen, krantenknipsels
  - Olympische Zomerspelen 1952, Helsinki, 453
    Vorm: Notulen/ correspondentie
  - Olympische Zomerspelen 1952, Helsinki, 454
    Trefwoord: Financiele afrekening
  - Olympische Zomerspelen 1952, Helsinki, 455
    Trefwoord: Financiele afrekening Finland
  - Olympische Zomerspelen 1952, Helsinki, 456
    Trefwoord: Fins gezantschap
  - Olympische Zomerspelen 1952, Helsinki, 457
  - Olympische Zomerspelen 1952, Helsinki, 458
    Trefwoord: Groenteschenking
  - Olympische Zomerspelen 1952, Helsinki, 459
  - Olympische Zomerspelen 1952, Helsinki, 460
    Trefwoord: Inschrijvingsformulieren Nederlandse deelnemers met foto_s
    Vorm: Inventarisnummer 460 berust bij NOC*NSF.
  - Olympische Zomerspelen 1952, Helsinki, 461
    Correspondentie
    Vorm: Inventarisnummer 461 berust bij NOC*NSF.
  - Olympische Zomerspelen 1952, Helsinki, 462
    Vorm: Formulieren
  - Olympische Zomerspelen 1952, Helsinki, 463
    Vorm: correspondentie
  - Olympische Zomerspelen 1952, Helsinki, 464
  - Olympische Zomerspelen 1952, Helsinki, 465
    Trefwoord: Kunsttentoonstelling
  - Olympische Zomerspelen 1952, Helsinki, 466
  - Olympische Zomerspelen 1952, Helsinki, 467
    Trefwoord: Medische verzorging
  - Olympische Zomerspelen 1952, Helsinki, 468
    Trefwoord: Nederlands gezantschap
  - Olympische Zomerspelen 1952, Helsinki, 469
  - Olympische Zomerspelen 1952, Helsinki, 470
    Trefwoord: Plaatskaarten bezoekers
  - Olympische Zomerspelen 1952, Helsinki, 471
    Trefwoord: plattegrond, diversen
  - Olympische Zomerspelen 1952, Helsinki, 472
    Trefwoord: Rapport Helsinki
  - Olympische Zomerspelen 1952, Helsinki, 473
  - Olympische Zomerspelen 1952, Helsinki, 474
  - Olympische Zomerspelen 1952, Helsinki, 475
  - Olympische Zomerspelen 1952, Helsinki, 476
  - Olympische Zomerspelen 1952, Helsinki, 477
  - Olympische Zomerspelen 1952, Helsinki, 478
  - Olympische Zomerspelen 1952, Helsinki, 479
  - Olympische Zomerspelen 1952, Helsinki, 480
    Trefwoord: Verklaringen verzekeringen
  - Olympische Zomerspelen 1952, Helsinki, 481
    Trefwoord: Vervoer personen
  - Olympische Zomerspelen 1952, Helsinki, 482
  - Olympische Zomerspelen 1952, Helsinki, 483
  - Olympische Zomerspelen 1952, Helsinki, 484
  - Olympische Zomerspelen 1952, Helsinki, 485
    Trefwoord: Watersportvereniging
  - Olympische Zomerspelen 1952, Helsinki, 486
  - Olympische Zomerspelen 1952, Helsinki, 487
  - Olympische Winterspelen 1952, Oslo, 488
  - Olympische Winterspelen 1952, Oslo, 489
    Vorm: Formulieren/ krantenartikelen
  - Olympische Winterspelen 1952, Oslo, 490
  - Olympische Winterspelen 1952, Oslo, 491
    Vorm: Correspondentie/ knipsels
  - Olympische Winterspelen 1952, Oslo, 492
  - Olympische Winterspelen 1952, Oslo, 493
    Trefwoord: Rapport Oslo
  - Olympische Winterspelen 1952, Oslo, 494
    Trefwoord: Schaatsbond
  - Olympische Winterspelen 1952, Oslo, 495
    Trefwoord: Ski vereniging
  - Olympische Spelen 1952, Oslo/ Helsinki, 496
  - Olympische Spelen 1952, Oslo/ Helsinki, 497
    Trefwoord: Tenue, kleding (incl. embleem)
  - Olympische Winterspelen 1956, Cortina d'Ampezzo, 498
    Trefwoord: Rapport Cortina d'Ampezzo
  - Olympische Winterspelen 1956, Cortina d'Ampezzo, 499
  - Olympische Winterspelen 1956, Cortina d'Ampezzo, 500
  - Olympische Winterspelen 1956, Cortina d'Ampezzo, 501
  - Olympische Winterspelen 1956, Cortina d'Ampezzo, 502
  - Olympische Winterspelen 1956, Cortina d'Ampezzo, 503
  - Olympische Winterspelen 1956, Cortina d'Ampezzo, 504
  - Olympische Winterspelen 1956, Cortina d'Ampezzo, 505
    Trefwoord: Schaatsenrijdersbond
  - Olympische Winterspelen 1956, Cortina d'Ampezzo, 506
  - Olympische Winterspelen 1956, Cortina d'Ampezzo, 507
  - Olympische Spelen 1956, Cortina d'Ampezzo/ Melbourne, 508
  - Olympische Spelen 1956, Cortina d'Ampezzo/ Melbourne, 509
  - Olympische Spelen 1956, Cortina d'Ampezzo/ Melbourne, 510
  - Olympische Zomerspelen 1956, Melbourne, 511
    Vorm: Correspondentie binnenland/ krantenknipsel
  - Olympische Zomerspelen 1956, Melbourne, 512
  - Olympische Zomerspelen 1956, Melbourne, 513
    Trefwoord: Arts, medisch
  - Olympische Zomerspelen 1956, Melbourne, 514
  - Trefwoord: Trefwoord: Olympische Zomerspelen 1956, Melbourne, 514A
    Vorm: Attaché
  - Olympische Zomerspelen 1956, Melbourne, 515
    Trefwoord: Begrotingen, reacties op boycot
  - Olympische Zomerspelen 1956, Melbourne, 516
    Trefwoord: Besluit tot terugtrekking
  - Olympische Zomerspelen 1956, Melbourne, 517
    Trefwoord: Besluit tot terugtrekking, reacties op boycot
  - Olympische Zomerspelen 1956, Melbourne, 518
  - Olympische Zomerspelen 1956, Melbourne, 519
  - Olympische Zomerspelen 1956, Melbourne, 520
    Trefwoord: Bestuursvergaderingen
  - Olympische Zomerspelen 1956, Melbourne, 521
  - Olympische Zomerspelen 1956, Melbourne, 522
    Trefwoord: Cadeaus
  - Olympische Zomerspelen 1956, Melbourne, 523
  - Olympische Zomerspelen 1956, Melbourne, 524
    Trefwoord: Circulaires
  - Olympische Zomerspelen 1956, Melbourne, 525
  - Olympische Zomerspelen 1956, Melbourne, 526
  - Olympische Zomerspelen 1956, Melbourne, 527
    Trefwoord: Fondsenwerving
  - Olympische Zomerspelen 1956, Melbourne, 528
    Trefwoord: Giften en acties
  - Olympische Zomerspelen 1956, Melbourne, 529
  - Olympische Zomerspelen 1956, Melbourne, 530
  - Olympische Zomerspelen 1956, Melbourne, 531
  - Olympische Zomerspelen 1956, Melbourne, 532
  - Olympische Zomerspelen 1956, Melbourne, 533
  - Olympische Zomerspelen 1956, Melbourne, 534
    Trefwoord: Melbourne
  - Olympische Zomerspelen 1956, Melbourne, 535
  - Olympische Zomerspelen 1956, Melbourne, 536
    Trefwoord: NOC diversen
  - Olympische Zomerspelen 1956, Melbourne, 537
    Trefwoord: Official news service (1954-1956)
    Vorm: Tijdschriften
  - Olympische Zomerspelen 1956, Melbourne, 538
    Trefwoord: Olympische postzegels
  - Olympische Zomerspelen 1956, Melbourne, 539
    Trefwoord: Oorkonde, aandenken voor ploeg
  - Olympische Zomerspelen 1956, Melbourne, 540
    Trefwoord: Open brief, reacties, diversen
    Vorm: Correspondentie/ rapport Van Zijl
  - Olympische Zomerspelen 1956, Melbourne, 541
  - Olympische Zomerspelen 1956, Melbourne, 542
  - Olympische Zomerspelen 1956, Melbourne, 543
    Trefwoord: Prins Bernhard Fonds/ kunstwedstrijd
  - Olympische Zomerspelen 1956, Melbourne, 544
    Trefwoord: Radio en televisie
  - Olympische Zomerspelen 1956, Melbourne, 545
    Trefwoord: Radio-luisterwedstrijd
  - Olympische Zomerspelen 1956, Melbourne, 546
    Trefwoord: Resultaten
  - Olympische Zomerspelen 1956, Melbourne, 547
  - Olympische Zomerspelen 1956, Melbourne, 548
    Trefwoord: Schieten/ schermen
  - Olympische Zomerspelen 1956, Melbourne, 549
  - Olympische Zomerspelen 1956, Melbourne, 550
    Trefwoord: Verslag
  - Olympische Zomerspelen 1956, Melbourne, 551
  - Olympische Zomerspelen 1956, Melbourne, 552
  - Olympische Zomerspelen 1956, Melbourne, 553
    Trefwoord: Voorbereidingsreis
  - Olympische Zomerspelen 1956, Melbourne, 554
    Trefwoord: Vragenlijsten Nederlandse deelnemers met foto_s
    Inventarisnummer 554 berust bij NOC*NSF.
  - Olympische Zomerspelen 1956, Melbourne, 555
  - Olympische Zomerspelen 1956, Melbourne, 556
  - Olympische Zomerspelen 1956, Melbourne, 557
    Trefwoord: Zwemmen (trainingskwestie)
  - Olympische Zomerspelen 1956, Stockholm, 558
  - Olympische Zomerspelen 1956, Stockholm, 559
    Trefwoord: Inschrijvingen ruitersport
  - Olympische Zomerspelen 1956, Stockholm, 560
  - Olympische Zomerspelen 1956, Stockholm, 561
    Trefwoord: Ruitersport, organisatiecomité
    Vorm: Correspondentie/ verslag/ brochure
  - Olympische Zomerspelen 1956, Stockholm, 562
    Vorm: Correspondentie, embleem
  - Olympische Zomerspelen 1956, Melbourne, 563
  - Olympische Zomerspelen 1956/1960 Melbourne/ Tokio, 564
    Trefwoord: Besluit boycot/ voorbereiding Tokio
    Vorm: Rapport/ correspondentie
  - Olympische Zomerspelen 1960, Rome, 565
    Trefwoord: Algemeen Nederlands Persbureau
  - Olympische Zomerspelen 1960, Rome, 566
    Trefwoord: Algemeen Nederlands Persbureau, deelnemersgegevens
  - Olympische Zomerspelen 1960, Rome, 567
  - Olympische Zomerspelen 1960, Rome, 568
  - Olympische Zomerspelen 1960, Rome, 569
  - Olympische Zomerspelen 1960, Rome, 570
  - Olympische Zomerspelen 1960, Rome, 571
    Vorm: Correspondentie/ notulen
  - Olympische Zomerspelen 1960, Rome, 572
  - Olympische Zomerspelen 1960, Rome, 573
  - Olympische Zomerspelen 1960, Rome, 574
    Trefwoord: Persberichten
  - Olympische Zomerspelen 1960, Rome, 575
    Trefwoord: Rapport Rome
  - Olympische Zomerspelen 1960, Rome, 576
    Trefwoord: Rapporten
  - Olympische Zomerspelen 1960, Rome, 577
    Trefwoord: Vragenlijsten
  - Olympische Winterspelen 1960, Squaw Valley, 578
    Trefwoord: Diversen/ deelnemers
  - Olympische Winterspelen 1960, Squaw Valley, 579
  - Olympische Winterspelen 1960, Squaw Valley, 580
  - Olympische Winterspelen 1960, Squaw Valley, 581
  - Olympische Winterspelen 1960, Squaw Valley, 582
    Trefwoord: Rapport Squaw Valley
  - Olympische Winterspelen 1960, Squaw Valley, 583
  - Olympische Winterspelen 1964, Grenoble, 584
    Trefwoord: Schaatsen, officials
    Vorm: Vragenlijsten
  - Olympische Winterspelen 1964, Innsbrück, 585
  - Olympische Winterspelen 1964, Innsbrück, 586
  - Olympische Winterspelen 1964, Innsbrück, 587
  - Olympische Winterspelen 1964, Innsbrück, 588
  - Olympische Winterspelen 1964, Innsbrück, 589
  - Olympische Spelen 1964, Innsbrück/ Tokio, 590
  - Olympische Zomerspelen 1964, Tokio, 591
  - Olympische Zomerspelen 1964, Tokio, 592
  - Olympische Zomerspelen 1964, Tokio, 593
  - Olympische Zomerspelen 1964, Tokio, 594
  - Olympische Zomerspelen 1964, Tokio, 595
  - Olympische Zomerspelen 1964, Tokio, 596
  - Olympische Zomerspelen 1964, Tokio, 597
  - Olympische Zomerspelen 1964, Tokio, 598